臺灣士林地方法院民事裁定　　一○○年度消債更字第九十六號
債　務　人　洪博斌
上列當事人聲請更生事件，本院裁定如下：
    主  文
債務人洪博斌自中華民國一百年十二月十四日下午五時起開始更
生程序。
命司法事務官進行本件更生程序。
    理  由
一、按債務人不能清償債務或有不能清償之虞，且無擔保或無優
    先權之債務總額未逾新臺幣（下同）一千二萬元者，於法院
    裁定開始清算程序或宣告破產前，得向法院聲請更生，此觀
    諸消費者債務清理條例第三條、第四十二條第一項規定自明
    。次按法院開始更生程序之裁定，應載明其年、月、日、時
    ，並即時發生效力。法院開始更生或清算程序後，得命司法
    事務官進行更生或清算程序，必要時得選任律師、會計師或
    其他適當之自然人或法人一人為監督人或管理人，復分為同
    條例第四十五條第一項、第十六條所明定。
二、聲請意旨略以：債務人有不能清償債務之情事，前曾於民國
    九十九年六月間依前置協商機制，與最大債權金融機構即花
    旗（臺灣）商業銀行股份有限公司成立協商，協商條件為每
    月還款一萬七千九百二十三元，共分一百三十五期，週年利
    率百分之三點五。惟債務人於成立協商未幾，旋於同年七月
    間遭任職之新必優資訊股份有限公司（下稱新必優公司）資
    遣。嗣後所覓工作之收入不如預期而毀諾，實係因不可歸責
    於己之事由，致履行協商條件顯有重大困難。又債務人無擔
    保或無優先權之債務總額未逾一千二百萬元，復未經法院裁
    定開始清算程序或宣告破產，爰聲請更生等語。
三、經查：
  (一)債務人主張之上開事實，業據提出與所述相符之臺灣臺北地
    方法院九十九年度消債核字第七四六八號民事裁定、前置協
    商機制協議書、前置協商無擔保債務還款分配表暨表決結果
    、財政部臺北市國稅局九十八及九十九年度綜合所得稅各類
    所得資料清單、財政部臺北市國稅局財產歸屬資料清單、勞
    工保險被保險人投保資料表及明細、新必優公司員工資遣證
    明、財團法人金融聯合徵信中心當事人綜合信用報告─債務
    清理條例前置協商專用債權人清冊為證（見本院卷第十九頁
    至第二十頁、第二十一頁至第二十二頁、第二十二頁反面至
    第二十三頁、第三十九頁至第四十頁、第三十八頁、第四十
    四頁至第四十五頁、第二十四頁、第四十一頁至第四十三頁
    ），經核屬實，自堪信為真實。
  (二)債務人自九十九年二月二十二日起任職於新必優公司，每月
    實領薪資八萬餘元，然其於同年七月十日即遭該公司資遣而
    非自願性離職，並領有資遣費一萬六千五百六十五元。其雖
    於同年月十三日旋改任職於立達國際電子股份有限公司（下
    稱立達公司），惟其於同年八月至同年十一月間實領薪資僅
    分係二萬六千一百八十二元、三萬五千七百六十六元、三萬
    五千七百六十六元、三萬二千四百七十五元及三萬二千四百
    七十五元，亦有新必優公司員工資遣證明、九十九年度發薪
    明細、終止員工聘僱合約同意書、資遣通知書、立達公司員
    工在職證明書、兆豐國際商業銀行存摺內頁薪資轉帳明細附
    卷足憑（見本院卷第二十四頁、第一三二頁、第一三三頁、
    第一二三頁、第二十五頁至第二十六頁），堪認債務人所陳
    其於同年七月間因遭新必優公司資遣，且嗣後收入不如預期
    而毀諾一情，應非子虛。又債務人與其配偶及三名子女共同
    居住於臺北市，其配偶為家庭主婦，並無收入，其三名子女
    均未成年，復有債務人之全戶戶籍謄本、其配偶之財政部臺
    北市國稅局九十八及九十九年度綜合所得稅各類所得資料清
    單在卷可稽（見本院卷第四十九頁至第五十頁、第五十五頁
    至第五十六頁）。參酌內政部公布一百年度臺北市每人每月
    最低生活費為一萬四千七百九十四元，以債務人九十九年八
    月至同年十一月間之實領薪資，扣除協商金額一萬七千九百
    二十三元後之餘額，最多僅一萬七千八百四十三元（計算式
    ：35,766－17,923＝17,843），顯不足以支應其個人最低生
    活必要支出及其三名未成年子女之扶養費，足認債務人確係
    因不可歸責於己之事由，致履行協商條件顯有困難。
  (三)此外，復查無債務人有消費者債務清理條例第六條第三項、
    第八條或第四十六條各款所定駁回更生聲請之事由存在，則
    其聲請更生，洵屬有據。揆諸首揭規定，應予開始更生程序
    ，並命司法事務官進行本件更生程序。
四、爰裁定如主文。
中    華    民    國    100   年    12    月    14    日
                  民事第三庭  法      官  孫萍萍
以上為正本係照原本作成。
本裁定不得抗告。
中    華    民    國    100   年    12    月    14    日
                              書  記  官  周嫣蘋